【裁判字號】    89,簡上,11
【裁判日期】    891004
【裁判案由】    妨害公務等
【裁判全文】
福建金門地方法院刑事判決                          八十九年度簡上字第一一號
    上  訴  人  甲○○
   （即 被  告）
右上訴人因公共危險等案件，不服本院金城簡易庭中華民國八十九年十月四日八十九
年度城簡字第五九號第一審判決（聲請簡易判決處刑書案號八十九年度偵字第二七八
號）提起上訴，本院判決如左：
    主  文
原判決撤銷。
甲○○服用酒類，不能安全駕駛動力交通工具而駕駛，累犯，處拘役貳拾日，如易科
罰金，以參佰元折算壹日。又對於公務員執行職務時，施強暴，累犯，處拘役肆拾日
，如易科罰金，以參佰元折算壹日。應執行拘役伍拾日，如易科罰金，以參佰元折算
壹日。
    事實及理由
一、本案經本院審理結果，除「甲○○曾於民國八十二年間因詐欺案件經臺灣高等法
    院金門高分院判處有期徒刑十月確定，並於八十五年十一月九日執行完畢外，」
    引用第一審簡易判決書及檢察官聲請簡易判決處刑書記載之事實、證據（如附件
    ）。
二、上訴意旨略以：「因為我滑倒，警方將我扶起，一時不小心將執勤員警顧克亞左
    手臂抓傷，真的不是故意的。」惟查，被告因酒後駕車遭金門縣警察局警員金沙
    警察所警員顧克亞攔檢，復起意妨害其執行公務之行為，經證人顧克亞及簡鴻源
    之證詞及金門縣立醫院之驗傷單在卷足憑。上訴人酒後駕車及妨害公務之犯行明
    確，均堪認定，是上訴人之上開上訴意旨，洵不足採，應依法論科。
三、核上訴人甲○○所為，係犯刑法第一百八十五條之三、第一百三十五條第一項，
    所犯上開二罪間，犯意各別，罪名不同，依刑法第五十條分別論罪合併處罰。原
    審就被告甲○○予以論科，固非無見，惟漏載上訴人甲○○前曾於五年內犯詐欺
    罪判處有期徒刑十月並已執行完畢部分，原審於事實上漏未記載被告累犯部分即
    認定被告累犯之事實，認定事實，稍有違誤，上訴人上訴意旨指摘原審量刑過重
    ，固無足取，惟原審判決既有上開可議之處，即無可維持，自應由本院撤銷改判
    。按上訴人前曾受有期徒刑之執行，此有本院被告全國前案紀錄表在卷可按，其
    於受有期徒刑之執行完畢後，五年以內再犯有期徒刑以上之本罪，為累犯，應依
    刑法第四十七條加重其刑。爰審酌被告犯罪之動機、目的、手段及被告全國前案
    紀錄表在卷足按，其於受有期徒刑之執行完畢後，五年以內再犯有期徒刑以上之
    本罪，為累犯，應依刑法第四十七條加重其刑。爰審酌被告犯罪之動機、目的、
    手段及其品性、生活狀況、智識程度、犯罪所生之損害、犯罪後態度等一切情狀
    ，量處如主文所示之刑，並諭知科罰金之折算標準。
四、據上論斷，應依刑事訴訟法第四百五十五條之一第一項、第三項、第三百六十九
    第一項前段、第三百六十四條、第二百九十九條第一項前段、刑法第一百八十五
    條之三、第一百三十五條第一項、第五十條、第五十一條第六款，刑法第四十一
    條、第四十七條，罰金罰鍰提高標準條例第一條前段、第二條，判決如主文。
本案經檢察官林永義到庭執行職務
中      華      民      國      九十      年      二    月    六    日
                                      福建金門地方法院刑事庭
                                        審判長法  官  朱中和
                                              法  官  陳建勛
                                              法  官  顏淑惠
右正本證明與原本無異。
         書記官 許永溪
中      華      民      國      九十      年      二    月   十四   日


司法院資訊處製作；財團法人民間司法改革基金會備份。
